臺灣高等法院臺南分院刑事裁定
111年度聲字第95號
聲明異議人  
即受刑人    江凱倫



上列聲明異議人因毒品危害防制條例等案件，不服臺灣臺南地方
檢察署檢察官之執行指揮命令（106年度執更字第2520號、107年
度執更字第28號），聲明異議，本院裁定如下：
    主  文
聲明異議駁回。
    理  由
一、聲明異議意旨略以：聲明異議人即受刑人江凱倫（下稱聲明
    異議人）所犯各罪首件裁判確定日為民國105年11月3日，10
    6年度執更字第2520號執行指揮應執行刑有期徒刑7年，107
    年度執更字第28號執行指揮定應執行刑有期徒刑5年（10月
    ）。所示之犯罪日期編號二、五、八、九均在105年11月3日
    前所犯。依刑法第51條規定，上述二件指揮書所載已有失當
    之處，檢察官疏漏之處乃於先後起訴始而分別審判，就本件
    裁定整體犯罪態樣、時間觀察，未為聲明異議人有利之聲請
    ，致定應執行刑過苛，已與刑罰之公平性有違。宣告刑及數
    罪併罰所定應執行刑均係法院作成有罪判決時所諭知之刑，
    最高法院103年度第14次刑事庭決議明定有不利益變更禁止
    原則之適用，分屬不同案件之數罪併罰，曾經定應執行刑，
    再與其他裁判宣告之刑定其應執行刑時，在法理上同受此原
    則之拘束，檢察官應依附具之確定裁判書為聲明異議人有利
    之聲請，而非致實質上法院作出不當之裁定，明顯逾越定應
    執行刑之恤刑目的，法律規定之公平原則、公平正義原則及
    比例原則。綜上所陳，聲明異議人指摘檢察官指揮接續執行
    不當，依法有據，影響聲明異議人權益甚鉅，請撤銷不當執
    行指揮，另為適法之裁定云云。
二、按受刑人或其法定代理人或配偶，以檢察官執行之指揮為不
    當者，得向諭知該裁判之法院聲明異議，刑事訴訟法第484
    條固有明定。惟該條所稱「諭知該裁判之法院」，係指諭知
    科刑判決，即具體宣示主刑、從刑之法院而言。於依刑法第
    53條、第51條裁定定其應執行刑之情形，則係指為該裁定之
    法院。因此對於執行檢察官之指揮執行聲明異議者，應向所
    執行之裁判之諭知法院為之，而對於已判決確定之各罪定其
    應執行刑之裁定確定後，與確定判決有同等效力，如所執行
    之裁判為定執行刑之裁定，則應向諭知該裁判之法院聲明異
    議（最高法院109年度台聲字第124號、108年度台抗字第324
    號刑事裁定意旨參照），倘其聲明異議係向其他無管轄權之
    法院為之，其聲請為不合法，應由程序上駁回，無從為實體
    上之審查（最高法院109年台抗字第797號刑事裁定意旨參照
    ）。
三、查聲明異議人前因違反毒品危害防制條例等案件，經臺灣臺
    南地方法院（下稱臺南地院）分別以106年度聲字第2147號
    、106年度聲字第2148號刑事裁定，各定執行刑為有期徒刑7
    年、5年10月，嗣聲明異議人並未不服提起抗告而確定，臺
    灣臺南地方檢察署（下稱臺南地檢署）檢察官即以106年度
    執更字第2520號、107年度執更字第28號接續執行上開二執
    行刑等情，有臺灣高等法院被告前案紀錄表、檢察官執行指
    揮書等在卷可稽。是本件聲明異議意旨所指摘之臺南地檢署
    106年度執更字第2520號、107年度執更字第28號案件，檢察
    官指揮執行之裁判分別係臺南地院106年度聲字第2147號、1
    06年度聲字第2148號裁定，是諭知檢察官指揮執行裁判之法
    院應係臺南地院，而非本院，且聲明異議人曾以相同理由向
    臺南地院聲明異議，而經臺南地院以108年度聲字第436號駁
    回聲明異議。本院既非諭知檢察官指揮執行裁判之法院，受
    刑人以檢察官指揮執行不當，向本院聲明異議，即非合法，
    應予駁回。
四、又臺南地檢署檢察官依上開臺南地院106年度聲字第2147號
    、106年度聲字第2148號確定裁定，接續執行該二執行刑，
    尚無違法或不當之處。至於聲明異議人認臺南地院106年度
    聲字第2148號確定裁定附表編號二、五、八、九之罪，均在
    105年11月3日前所犯等情，似爭執所犯前揭4項罪刑不應於
    臺南地院106年度聲字第2148號刑事裁定內定應執行之刑，
    而另應併入臺南地院106年度聲字第2147號裁定內定應執行
    之刑，顯係對上揭刑事裁定有無違法之質疑，與檢察官執行
    指揮是否不當無關，附此敘明。
五、據上論斷，應依刑事訴訟法第486條，裁定如主文。
中　　華　　民　　國　　111 　年　　1 　　月　　25　　日
                  刑事第四庭    審判長法  官  郭玫利
                                      法  官  林臻嫺 
                                      法  官  曾子珍
以上正本證明與原本無異。
如不服本裁定，應於收受本裁定後五日內向本院提出抗告狀。
　　　　　　　　　　　　　　　　　　　書記官  李淑惠
中　　華　　民　　國　　111 　年　　1 　　月　　25　　日